臺灣臺北地方法院民事判決
110年度訴字第5532號
原      告  中國信託商業銀行股份有限公司


法定代理人  利明献  


訴訟代理人  陳有延  

被      告  羅淑慧  


上列當事人間請求給付簽帳卡消費款等事件，本院於民國110年1
1月22日言詞辯論終結，判決如下：
    主  文
一、被告應給付原告新臺幣陸拾壹萬參仟玖佰柒拾元，及如附表
    所示之利息、違約金。
二、訴訟費用新臺幣陸仟柒佰貳拾元由被告負擔。
三、本判決於原告以新臺幣貳拾萬伍仟元為被告供擔保後，得假
    執行。
    事實及理由
壹、程序部分
一、按當事人得以合意定第一審管轄法院。但以關於由一定法律
    關係而生之訴訟為限。前項合意，應以文書證之，民事訴訟
    法第24條定有明文。查依兩造簽訂之信用卡約定條款第25條
    、簡易通信貸款申請書暨約定第9條，約定以本院為第一審
    管轄法院，有信用卡約定條款、簡易通信貸款申請書暨約定
    在卷可稽（見本院卷第19頁、第23頁、第27頁、第31頁），
    揆諸前揭規定，本院就本件訴訟自有管轄權，先予敘明。
二、又按訴狀送達後，原告不得將原訴變更或追加他訴，但擴張
    或減縮應受判決事項之聲明者，不在此限，民事訴訟法第25
    5條第1項但書第3款定有明文。查原告起訴聲明第1項就附表
    編號2至4請求之違約金均為按年息20%計算（見本院卷第7至
    11頁）。嗣於民國110年11月22日言詞辯論期日，變更聲明
    第1項之違約金如附表編號2至4所示，經核原告所為變更屬
    減縮應受判決事項之聲明，揆諸前揭規定，應予准許。
三、本件被告經合法通知，未於言詞辯論期日到場，核無民事訴
     訟法第386條所列各款情形，爰依原告之聲請，由其一造辯
    論而為判決。　
貳、實體部分
一、原告主張：
　㈠被告於民國93年6月9日向原告申請信用卡（卡號：000000000
    0000000），依約被告即得於特約商店記帳消費，截至96年2
    月23日止，累計尚有消費記帳新臺幣（下同）274元未為給
    付，依約被告除應給付上開消費款項外，另應給付自96年2
    月24日起至104年8月31日止，按年息20%計算之利息，及自1
    04年9月1日起至清償日止，按年息15%計算之利息。
　㈡被告次於92年11月6日向原告借款20萬元，約定借款期間自92
    年11月6日起至95年5月23日止，共分30期，每月為1期，於
    每月23日還款，每期應攤還8,133元，若未依約還款，則喪
    失期限利益，未到期之借款亦視為到期，並應自遲延日起至
    償還日止，依應繳金額按年息20%加付違約金。詎被告繳納
    款項至96年9月23日後竟未依約清償款項，尚欠本金2萬1,57
    7元、違約金1,891元清償，依約被告已喪失期限利益，應即
    清償上開款項及其中2萬1,577元自96年9月24日起至110年5
    月20日止，按年息20%計算之違約金，及自110年5月21日起
    至清償日止，按年息16%計算之違約金。
　㈢被告又於94年6月13日向原告借款30萬元，約定借款期間自94
    年6月14日起至97年5月23日止，共分35期，每月為1期，於
    每月23日還款，按期定額平均攤還本息，利息按年息16%固
    定計算，若未依約還款，則喪失期限利益，未到期之借款亦
    視為到期，並應自遲延日起至償還日止，依應繳金額按年息
    20%加付違約金。詎被告繳納款項至96年9月23日後竟未依約
    清償款項，尚欠本金30萬6,937元、違約金2萬7,320元未清
    償，依約被告已喪失期限利益，應即清償上開款項及其中30
    萬6,937元自96年9月24日起至110年5月20日止，按年息20%
    計算之違約金，及自110年5月21日起至清償日止，按年息16
    %計算之違約金。
　㈣被告再於94年12月28日向原告借款30萬元，約定借款期間自9
    4年12月28日起至99年1月23日止，共分48期，每月為1期，
    於每月23日還款，按期定額平均攤還本息，利息按年息17.5
    %固定計算，若未依約還款，則喪失期限利益，未到期之借
    款亦視為到期，並應自遲延日起至償還日止，依應繳金額按
    年息20%加付違約金。詎被告繳納款項至96年9月23日後竟未
    依約清償款項，尚欠本金23萬5,064元、違約金2萬907元未
    清償，依約被告已喪失期限利益，應即清償上開款項及其中
    23萬5,064元自96年9月24日起至110年5月20日止，按年息20
    %計算之違約金，及自110年5月21日起至清償日止，按年息1
    6%計算之違約金。
　㈤為此，爰依消費借貸之法律關係提起本件訴訟等語，並聲明
    ：㈠如主文第1項所示。㈡願供擔保，請准宣告假執行。
二、被告未於言詞辯論期日到場，亦未提出書狀作任何聲明或陳
    述。
三、經查，原告主張之上開事實，業據其提出之信用卡申請書、
    信用卡約定條款、專案貸款申請書、借據、簡易通信貸款申
    請書暨約定、簡易通信貸款-信用卡理債專案申請書暨約定
    書、簡易通信貸款申請書暨約定書、帳務明細、客戶消費明
    細表為證（見本院卷第15至87頁），而被告經本院合法通知
    ，無正當理由未於言詞辯論期日到場，亦未提出任何書狀作
    何聲明或爭執，依前揭證據調查結果，堪認原告主張屬實。
    　
四、從而，原告依消費借貸之法律關係，請求被告給付如主文第
    1項所示之本金、利息及違約金，為有理由，應予准許。又
    原告陳明願供擔保請准宣告假執行，核無不合，爰酌定相當
    擔保金額准許之。
五、本件訴訟費用計為第一審裁判費6,720元，應由被告負擔，
    爰確定如主文第2項所示。
六、訴訟費用負擔之依據：民事訴訟法第78條。
中　　華　　民　　國　　110 　年　　11　　月　　29　　日
                  民事第九庭    法　官    莊仁杰
以上正本係照原本作成。
如對本判決上訴，須於判決送達後20日內向本院提出上訴狀。如
委任律師提起上訴者，應一併繳納上訴審裁判費。
中　　華　　民　　國　　110 　年　　11　　月　　29　　日
                                書記官    徐語姍

附表：
編號 產  品 請求金額 （新臺幣） 計息本金/計算違約金之本金 （新臺幣） 週年利率（%） 利息請求期間 違約金請求期間 違約金計算方式 1 信用卡 274 274 20 自96年2月24日起至104年8月31日止 無 無     15 自104年9月1日起至清償日止   2 小額信貸 23,468 21,577 無 無 自96年9月24日起至110年5月20日止 按年息20%計算違約金       自110年5月21日起至清償日止 按年息16%計算違約金 3 小額信貸 334,257 306,937 無 無 自96年9月24日起至110年5月20日止 按年息20%計算違約金       自110年5月21日起至清償日止 按年息16%計算違約金 4 小額信貸 255,971 235,064 無 無 自96年9月24日起至110年5月20日止 按年息20%計算違約金       自110年5月21日起至清償日止 按年息16%計算違約金 總計：613,970